# **Gabriel Savaccini**

WEB DESIGNER E FRONT-END DEVELOPER

# Objetivo

Atualmente trabalho na área Administrativa - C&A Brasil como Analista de Processos e curso Técnico em Administração no período noturno no Senac Mogi Guaçu. No tempo livre estudo e desenvolvo projetos web e mobile, com o intuito de ampliar meus conhecimentos em Web design e Front-end . Meu objetivo é adquirir a primeira experiência na área de Tl, agregando os conhecimentos administrativos.

# **Experiência Profissional**

#### **Analista de Processos**

**C&A Modas** - 22/06/2019 - Atual

- Garantir qualidade em todos os processos envolvidos no dia a dia da empresa, conferir e analisar resultados, propor soluções para imprevistos ou eventuais processos operacionais, além de engajar a equipe, conectar e compartilhar informações sobre a empresa para com os associados e clientes.

## **Aprendiz**

Lojas Riachuelo - Shopping Buriti Mogi Guaçu - 10/10/2016 - 09/03/2018

- Atuar na área de vendas, especificadamente atendimento ao cliente e organização da loja.

## Contato



+55 (19) 991311421



gscontatoec@gmail.com



Mogi Guaçu - SP

## Educação

- Técnico em Administração Senac

Presencial Noturno (07/03/2022 - 26/05/2023)

- Ensino Médio Completo

E. E. Prof Egle Luporini Costa (01/2012 - 01/12/2015)

### Cursos

Rocketseat – Introdução a programação web

(HTML, CSS e Javascript)

- Trilha Conectar e Fundamentar (32H) Certificado 15/05/2022

Senac Mogi Guaçu

- Aprendizagem Profissional Comercial em Serviços de Vendas (10/10/2016 - 05/03/2018)
- Auxiliar de Escritório (15/02/2016 04/05/2016)